【裁判字號】    97,訴,2555
【裁判日期】    971014
【裁判案由】    清償債務
【裁判全文】
臺灣臺北地方法院民事判決              97年度訴字第2555號
原      告    乙○○
被      告    豐康企業股份有限公司
兼法定代理人  甲○○
被      告    丙○○
上列當事人間請求清償債務事件，本院於民國97年9 月30日言詞
辯論終結，判決如下：
    主      文
被告豐康企業股份有限公司應給付原告新臺幣壹佰伍拾萬元，及
自民國九十七年二月二日起至清償日止，按年息百分之五計算之
利息。
被告甲○○、丙○○應各給付原告新臺幣參拾萬元，及自民國九
十七年二月二日起至清償日止，按年息百分之五計算之利息。
前二項所命給付，如被告豐康企業股份有限公司已為給付，被告
甲○○、丙○○各於其給付金額五分之一範圍內，免給付義務；
如被告甲○○、丙○○已為給付，被告豐康企業股份有限公司於
其給付範圍內，免給付義務。
訴訟費用由被告豐康企業股份有限公司負擔二十一分之十五，餘
由被告甲○○、丙○○負擔。
本判決第一項於原告以新臺幣伍拾萬元供擔保後，得假執行。
本判決第二項於原告各以新臺幣拾萬元分別為被告甲○○、丙○
○供擔保後，各得假執行。
    事實及理由
ㄧ、被告均經合法通知未於言詞辯論期日到場，核無民事訴訟法
    第386 條各款所列情形，爰依原告之聲請，由其ㄧ造辯論而
    為判決，合先敘明。
二、原告主張被告豐康企業股份有限公司（下稱豐康公司）於民
    國83年6 月7 日邀同訴外人甲○○、游中揚、游中武、丙○
    ○及原告為連帶保證人，約定就被告對訴外人第ㄧ商業銀行
    股份有限公司（下稱第ㄧ銀行）之現在（包括過去所負現在
    尚未清償）及將來對訴外人第ㄧ銀行所負之借款、票據、保
    證、損害賠償等及其他ㄧ切債務，以新臺幣6,000 萬元為限
    額，願與被告豐康公司負擔連帶清償責任。嗣被告豐康公司
    向第ㄧ銀行借得150 萬元，未依約返還，原告遂於96年11月
    13日代被告豐康公司向第ㄧ銀行如數清償，嗣經原告於96年
    11月27日發函向被告三人求償，未獲置理，為此依保證人代
    位權及共同保證人內部求償權之法律關係，提起本訴，求為
    如主文第一項至第三項所示之判決，並願供擔保請准宣告假
    執行等情。
三、經查，原告主張之事實，業據其提出保證書及匯款單等影本
    為證，被告經合法通知均未到場爭執，亦未提出書狀答辯供
    本院斟酌，依民事訴訟法第280 條第3 項前段準用同條第1
    項前段規定，視同自認原告之主張，自堪信原告主張之事實
    為真正。
四、按保證人向債權人為清償後，於其清償之限度內，承受債權
    人對於主債務人之債權。但不得有害於債權人之利益。又數
    人保證同一債務者，除契約另有訂定外，應連帶負保證責任
    ；連帶債務人中之一人，因清償致他債務人同免責任者，得
    向他債務人請求償還各自分擔之部分，並自免責時起之利息
    ，民法第749 條、第748 條、第281 條第1 項分別定有明文
    。則原告依上開規定請求系爭借款之主債務人即被告豐康公
    司如數清償150 萬元借款，及請求其餘被告各給付其應分擔
    之金額，即無不合。又豐康公司對原告所負債務，與其餘被
    告對原告所負債務，具有同一經濟上之目的，倘其中一人為
    給付，他人就其給付範圍內，亦同免其責任，其間為不真正
    連帶債務。末按給付有確定期限者，債務人自期限屆滿時起
    ，負遲延責任；給付無確定期限者，債務人於債權人得請求
    給付時，經其催告而未為給付，自受催告時起，負遲延責任
    。其經債權人起訴而送達訴狀，與催告有同一之效力；又遲
    延之債務，以支付金錢為標的者，債權人得請求依法定利率
    計算之遲延利息；應付利息之債務，其利率未經約定，亦無
    法律可據者，週年利率為百分之五，民法第229 條第1 項、
    第2 項、第233 條第1 項前段、第203 條定有明文。從而，
    原告提起本訴，求為如主文第1 至3 項所示之判決，為有理
    由，應予准許。原告陳明願供擔保以代釋明聲請宣告假執行
    ，核無不合，爰酌定相當擔保金額，准予宣告假執行。
五、依民事訴訟法第385 條第1 項前段、第79條、第85條第1 項
    但書，判決如主文。
中    華    民    國    97    年    10    月    14    日
                  民事第三庭    法  官  黃明發
以上正本係照原本作成。
如對本判決上訴，須於判決送達後20日內向本院提出上訴狀。
中    華    民    國    97    年    10    月    14    日
                                書記官  陳怡如


司法院資訊處製作；財團法人民間司法改革基金會備份。
